【裁判字號】    98,交聲,1535
【裁判日期】    980630
【裁判案由】    聲明異議
【裁判全文】
臺灣高雄地方法院交通事件裁定    98年度交聲字第1535號
原處分機關  高雄市政府交通局
異  議  人  甲○○
上列異議人因違反道路交通管理處罰條例案件，對於高雄市政府
交通局於中華民國98年5 月5 日所為之裁決處分（處分案號：高
市交裁字第裁32-BB0000000號）聲明異議，本院裁定如下：
    主  文
異議駁回。
    理  由
一、按汽車駕駛人，行經有燈光號誌管制之交岔路口闖紅燈者，
    處新台幣（下同）1,800 元以上5,400 元以下罰鍰，並記違
    規點數3 點，道路交通管理處罰條例第53條第1 項及第63條
    第1 項第3 款分別定有明文。該法所指之車輛，係指在道路
    上以原動機行駛之汽車（包括機器腳踏車）或以人力、獸力
    行駛之車輛，故機車亦在規範範圍內，同法第3 條第8 款亦
    有明文。又按停止線用以指示行駛車輛停止之界限，車輛停
    止時，其前懸部分不得伸越該線；車輛面對圓形紅燈表示禁
    止通行，不得超越停止線或進入路口，道路交通標誌標線號
    誌設置規則第170 條第1 項、第206 條第1 項第5 款亦有明
    文。
二、原處分意旨略以：本件異議人即受處分人甲○○駕駛其所有
    車牌號碼M7H-663 號重型機車，於民國98年2 月10日凌晨 5
    時37分許，行經高雄市○○○○○路口時，明知前方交岔路
    口燈光號誌管制為紅燈，仍闖越紅燈，經高雄市政府警察局
    交通警察大隊以受處分人違反道路交通管理處罰條例第53條
    第1 項規定，拍照後逕行舉發，經原處分機關即高雄市政府
    於98年5 月5 日以受處分人違反道路交通管理處罰條例第53
    條第1 項、第63條第1 項第3 款（漏載第3 款）、違反道路
    交通管理事件統一裁罰基準及處理細則第43條、第44條、第
    67 條 及違反道路交通管理事件統一裁罰基準表之規定為由
    ，裁處罰鍰新台幣1,800 元，並記違規點數3 點，有高雄市
    政府交通局舉發違反道路交通管理事件通知單（高市警交相
    字第BB0000000 號）、高雄市政府交通局違反道路交通管理
    事件裁決書（高市交裁字第裁32-BB0000000號）各1 紙、違
    規採證照片2 張等件在卷可稽。
三、異議意旨略以：異議人於上開時日駕駛機車行駛於高雄市○
    ○○○○路口時，遇紅燈僅「超越停止線」，並未「闖越路
    口」，認原處分有誤，請求撤銷原處分云云。
四、經查：
（一）受處分人於98年5 月6 日收受上開裁決書後，於同月21
      日向本院聲明異議，有送達證書及聲明異議狀上本院收文
      章在卷可查，足認其聲明異議於接到裁決書之翌日起20
      日內提出，程序上應屬適法。
（二）異議人於上開時間騎乘上開駕駛車牌號碼M7H-663 號重型
      機車經過上開路口之事實，有高雄市政府交通局舉發違反
      道路交通管理事件通知單（高市警交相字第BB0000000 號
      ）、高雄市政府警察局交通警察大隊所拍攝之採證照片2
      張附卷可稽，並為異議人所不爭執，此部分事實，堪可認
      定。
（三）按「... 有繪設路口範圍者：車輛無視於紅燈警示，有穿
      越路口之意圖，而車身已伸入路口範圍亦視同闖紅燈；若
      僅伸越停止線而未達路口範圍者，則視為不遵守標線指示
      。... 」，亦有交通部82年4 月22日交路字第009811號函
      釋在案。異議人雖以前揭情詞置辯，惟徵之卷附之2 張採
      證照片及其上方之數據顯示，異議人於前揭時、地，駕駛
      車牌號碼M7H-663 號重型機車，於該路口號誌已轉為紅燈
      約43.8秒時，其車身部分已通過路口之停止線，並以時速
      約21公里之速率繼續行駛，以致號誌轉紅燈後44.8秒時，
      該輛重型機車之整輛車身已超越停止線而橫跨於斑馬線上
      ，揆諸前揭規定及說明，異議人係無視於燈號轉為紅燈後
      業已43秒，於路口前並無停等紅燈之意，仍以時速21公里
      跨越停止線，顯有穿越路口之意圖甚明，且其該車之整輛
      車身既已伸入路口範圍且橫跨於斑馬線上致妨害行人用路
      權，自應以闖越紅燈之罰則論處之，其辯稱非闖紅燈云云
      ，要無可採。準此，原處分機關認定受處分人有闖越紅燈
      之違規事實，即屬有據。
五、綜上，原處分機關依違反道路交通管理處罰條例第53條第 1
    項、第63條第1 項第3 款（漏載第3 款）、違反道路交通管
    理事件統一裁罰基準及處理細則第2 條及違反道路交通管理
    事件統一裁罰基準表等規定，裁處受處分人罰鍰1,800 元，
    並記違規點數3 點，即無違誤。受處分人猶執前詞，指摘原
    處分不當，為無理由，應予駁回。
據上論斷，應依道路交通案件處理辦法第19條，裁定如主文。
中    華    民    國    98    年    6     月   30    日
                  交通法庭    法  官  張琬如
以上正本證明與原本無異。
如不服本裁定，應於收受送達後5 日內向本院提出抗告狀。
中    華    民    國    98    年    6     月    30    日
                              書記官  劉甄庭


司法院資訊處製作；財團法人民間司法改革基金會備份。
